# 各类保证金报表列示

提问人：jueying319 时间：2016-03-28 19:24:30
仔细搜索了论坛，没发现比较权威的解释和说法.....

回答人：chenyiwei
期限在一年内的，可放在其他货币资金；一年以上的属于其他非流动资产。但无论如何都不属于现金及现金等价物。